

MARÍA CECILIA URRUTIA LOIS

Backend Jr. Developer

Buenos Aires, Argentina. Mobile: +549 11 67280356. Email: urrutia.cici@gmail.com
https://www.linkedin.com/in/cecilia-urrutia
https://github.com/ceurrutia

Profesional con 10 años de experiencia en desarrollo de soluciones digitales en diferentes roles, trabajando en equipos multidisciplinarios como Project Manager, Content Manager, Frontend dev, y Analista UX UI. Creé más de 15 proyectos web y soluciones digitales para emprendedores como freelancer. Me gustan mucho las bases de datos.

EXPERIENCIA PROFESIONAL

UX UI Analyst | QA tester | Webmaster Agencia Gubernamental de Control. GCBA.

Mar 2013 - Present

- Como UX Analyst realicé el análisis de experiencia de Usuario de diferentes productos digitales de la agencia en sus versiones Mobile & Desktop.
- Gestioné contenidos digitales de la web institucional y la Intranet del área de Comunicación en Drupal y Wordpress desde 2015.
- Desarrollé la intranet de la Agencia, usada por 1200 personas a diario, usando Wordpress Html, Css y JS. aplicando las mejores prácticas y estándares.
- Desde 2019 manipulé bases de datos Mysql colaborando con el área de Datos Abiertos de GCBA.
- Como Tester QA manual. Realicé test cases, pruebas funcionales y de regresión en los activos:

https://buenosaires.gob.ar/justicia/agencia-gubernamental-de-control

http://alimentos.agcontrol.gob.ar/

https://simuladorinspecciones.agcontrol.gob.ar/

https://atencionvirtual.agcontrol.gob.ar/users/select/department

Wordpress Developer | QA Tester Manual en Vacunar S.A.

Jul 2020 - Feb 2024

- Desarrollé 3 activos completos en Wordpress. | Brindé soporte técnico | Realicé pruebas funcionales y de regresión como QA Tester en 3 activos de la empresa.
- Gestioné contenidos digitales en los activos: https://vacunar.com.ar/ https://vacunar.com.ar/profesionales/ y https://vacunar.com.ar/eventos/

PROYECTOS

The BookStore Legacy Store

May 2024 - Actualidad

Proyecto sistema de manager de librería, backend y frontend integrados usando ReactJS, Bootstrap, NodeJs, Express, MongoDB Atlas. API. Desarrollé el producto desde 0. https://bookstorefrontend-henna.vercel.app/

Sistema de Login, Registro y autenticación de usuarios en NodeJs, Express, Bcrypt, JWT, MongDB. https://github.com/ceurrutia/login-register-auth

HABILIDADES TÉCNICAS

- FrontEnd: HTML5/CSS, Boostrap, Javascript, React. Git GitHub, UX UI.
- CMS: Wordpress, Drupal, Moodle.
- Backend: Bases de datos: MySql, MongoDB, NodeJs., Python, Django, JAVA, UML.
- API Rest: Django REST Framework.
- QA: Selenium, JMter, visualizaciones con PowerBI, Postman, ThunderBolt.
- Herramientas de Gestión de proyectos: Redmine. Trello. Jira. Slack. Discord.

CERTIFICACIONES

Introducción al análisis de datos con Python. Desafío Latam. Agosto 2024. Credencial.

MongoDB. EducacionIT. Expedición: mar. 2024.18 hs. ID de la credencial 14634270711.

React. Free Code Camp. 8 hs. Dic. 2023.

Django. Programa Codo a Codo, Agencia de Habilidades para el Futuro. 208 horas de duración y 10 hs. correspondientes al módulo Habilidades blandas. Expedición: Mayo 2024.

Expedición: Nov. 2023

Full Stack Python. Programa Codo a Codo, Agencia de Habilidades para el Futuro. 208 horas.

Expedición: ago. 2023

HTTPS Protocol. EducacionIT. Expedición: jul. 2023. ID: 14634230344

QA Tester Jr. Programa Codo a Codo, Agencia de Habilidades para el Futuro. 208 horas.

Expedición: sept. 2022

Diseño de Interfaz de Usuario. EducacionIT. 12 hs. Expedición: feb. 2020. ID: 14634237081ID

EDUCACIÓN

Trayecto Formativo Programador

Ago 2023 - Dic 2024

CFP 17. Agencia de Habilidades para el Futuro del Gobierno de la Ciudad de Buenos Aires. DDBB Relacionales con Mysql, Lógica y algoritmos. POO con Java. UML.

• Especialización en Bases de Datos. Cursando actualmente.

Bachiller Mercantil Mar 1984 - Dic 1989

Instituto Casa de Jesús de la Ciudad de Buenos Aires

• Inglés. Modelo ONU.

IDIOMAS

- Pearson English. Nivel Intermedio-Avanzado. B2.
- Japonés Nivel básico. N5.